【裁判字號】    92,交抗,16
【裁判日期】    921203
【裁判案由】    違反道路交通管理處罰條例聲明異議
【裁判全文】
臺灣高等法院花蓮分院交通法庭裁定                  九十二年度交抗字第一六號
    抗 告人 即
    受 處分 人  甲○○
    原處分機關  交通部公路總局台北區監理所花蓮監理站
右抗告人即受處分人即異議人因不服違反道路交通管理處罰條例案件，對於交通部公
路總局台北區監理所花蓮監理站於民國九十二年八月十八日以花監五字第裁四四─Ｐ
00000000、00000000號裁決書所為處分，聲明異議，不服臺灣花蓮
地方法院九十二年度交聲字第四九號中華民國九十二年十月廿九日第一審裁定，提起
抗告，本院裁定如左：
    主  文
抗告駁回。
    理  由
一、本件抗告人即異議人因於民國（下同）九十二年四月十七日上午八時五十四分以
    及同月十八日上午九時六分許分別將所駕駛之車號Ｌ三－一一四六號自用小貨車
    未依順行方向停放在花蓮縣吉安鄉○○村○○路○段二六０號前，經警舉發後，
    分別遭原處分機關依照道路交通管理處罰條例第五十六條第一項第六款之規定裁
    處新台幣各九百元。抗告人對於未順向停放車輛之事實並不否認，但以抗告人在
    該處以未順向方式停車已有十餘年之久，均未遭舉發，且抗告人停車係停在車道
    外，並不會對於往來交通產生影響，更且處分機關未讓抗告人有陳述意見之機會
    即行裁處，於法不合為由聲明異議，因經原法院駁回其異議，爰表不服提起抗告
    。
二、按道路交通管理處罰條例第五十六條第一項第六款規定「汽車駕駛人停車時，有
    左列情形之一者，處新台幣六百元以上一千二百元以下罰鍰：六不依順行方向，
    或不緊靠道路右側，或單行道不緊靠路邊停車者。」。經查抗告人確實在前揭時
    地停放車輛，為抗告人所承認，而且有照片二紙附卷可參，而依照照片所示，抗
    告人係將車輛斜斜停放於路邊，並未以道路遵行之行駛方向停放，而且也沒有緊
    靠路邊停放，其停車之行為顯然違反前揭規定。抗告人稱並未違規不足採信。
三、按我國為貫徹憲法第二條所揭示之國民主權原理，使人民有充分的機會參與與人
    民生活息息相關之公共政策的決定過程，因此在八十九年制訂行政程序法，於第
    三十九條以及第五十四條以下分別規定行政機關為行政行為時，人民得陳述意見
    以及聽證之程序，但同時為顧及行政機關效率性的要求，避免無端浪費由人民所
    共享的行政資源，因此在第一百零三條規定在諸如大量做成同種類之處分（如交
    通違規或是繳稅通知單）、行政處分所根據的事實，客觀上明白足以確認者等等
    情形，行政機關得在做成行政處分之前，不給予陳述意見之機會。本案抗告人違
    規之事實客觀上已足以確認，已如前述，而縱然如抗告人所稱同一行為從未遭到
    違規舉發，然既屬違規之行為，其所享有之不受處罰之利益並不能轉成為可資保
    護之信賴利益，而且本案係屬大量做成同種類之處分。揆諸前揭說明，行政機關
    未給予陳述意見之機會，於法並無違誤。抗告人持此為異議之理由，亦無可採，
    原法院予以駁回，尚無不合，抗告意旨仍執陳詞，指摘原裁定不當，為無理由，
    應予駁回。
據上論斷，應依道路交通處罰條例第八十九條，刑事訴訟法第四百十二條，裁定如主
文。
中      華      民      國    九十二    年     十二     月      三      日
                                審判長法官  吳  鴻  章
                                      法官  林  德  盛
                                      法官  黃  永  祥
右正本證明與原本無異。
本件不得再抗告。
            書記官  吳  家  瑩
中      華      民      國    九十二    年     十二     月      三      日


司法院資訊處製作；財團法人民間司法改革基金會備份。
